---
title: "AFP筛查肝癌的相关性研究"
author: "sc"
date: "2019/7/4"
output:
  html_document: default
  pdf_document: default
---

# 2019年7月4日上午

 **想法**  
1. **对慢性乙型肝炎患者进行超声及肿瘤标志物筛查的有效性**   
2. **对慢性乙型肝炎患者进行肝癌筛查的效果--随访**  
3. **在慢性乙肝人群中，筛查工具的有效性---meta分析**  
4. **在慢性乙型肝炎患者中，肝脏超声结合AFP筛查肝癌的有效性，来自天津的研究和荟萃分析**  

# 2019年7月5日上午

 **explore**  
1. 在乙型肝炎患者中，各项肿瘤标志物阳性所占的比例  

```{r setup}
library(rio)
library(tidyverse)
```
```{r}
knitr::opts_chunk$set(
  echo=FALSE
)
```

1.1 import data  
```{r include=FALSE}

biomark<-import('~/肿瘤标志物相关研究/biomark+PAD20190628.xlsx')
```
1.2 new frame 
```{r include=FALSE}
library(reshape2)
data1<-biomark[which(biomark$HBsAg=='阳性'),c('sex','AFP','CA199','CEA','CA125','CA153')]
data1$AFP_20<-ifelse(data1$AFP>20,1,0)
data1$CA199_27<-ifelse(data1$CA199>27,1,0)
data1$CEA_5<-ifelse(data1$CEA>5,1,0)
data1$CA125_35<-ifelse(data1$CA125>35,1,0)
data1$CA153_25<-ifelse(data1$CA153>25,1,0)
data2<-data1[,c('sex','AFP_20','CA199_27','CEA_5','CA125_35','CA153_25')]
data3<-melt(data2,id.vars = 'sex',variable.name = 'marker',value.name='value')
data3$value<-factor(data3$value,levels=c(1,0),labels = c('positive','negtive'))
data3$sex<-factor(data3$sex,levels = c(1,2),labels = c('male','female'))
```
```{r}
mytheme<-theme(plot.title=element_text(hjust=0.5,face="bold"),
              axis.title=element_text(face="bold",size=10),
              axis.text=element_text(face="bold",size=9),
              panel.grid.major = element_line(colour=NA),
              panel.grid.minor = element_blank(),
              panel.background=element_rect(fill=NA,color='black')
             )
```


1.3 graph  
```{r include=FALSE}
library(tidyverse)
library(patchwork)
```
```{r echo=FALSE}
p<-ggplot(data=data3,aes(x=marker,fill=value,na.rm=TRUE))+geom_bar(position = 'fill',na.rm = TRUE,width = 0.5)+labs(y='proportion',title='overall')+
          theme(plot.title = element_text(hjust=0.5))
p1<-ggplot(data=data3[which(data3$sex=='male'),],aes(x=marker,fill=value))+geom_bar(position = 'fill',na.rm = TRUE,width = 0.7)+labs(y='proportion')+
         theme(legend.position = 'none',plot.title = element_text(hjust=0.5),axis.text.x = element_text(size=7,face='bold'))+labs(title='male')
p2<-ggplot(data=data3[which(data3$sex=='female'),],aes(x=marker,fill=value))+geom_bar(position = 'fill',na.rm = TRUE,width = 0.7)+labs(y='proportion')+
         theme(legend.position = 'none',plot.title = element_text(hjust=0.5),axis.text.x=element_text(size=7,face='bold'))+labs(title='female',y='')
p+{
  p1+
    p2+
    plot_layout(ncol=2)
}+plot_layout(ncol = 1)
```
**result**：the CA199 positive rate is higher than other tumor marker   
            among the patients who carrying the hepatitis B virus    

# 2019年7月7日  
肿瘤标志物AFP在肝炎人群中和正常人群中的分布差异
```{r}
biomark$Cirrhosis[biomark$disea10==2 | biomark$disea11==2]<-1
biomark$Cirrhosis[biomark$nodisea==2]<-0
biomark$Cirrhosis<-factor(biomark$Cirrhosis,levels = c(1,0),labels = c('肝炎','健康'))
```

```{r}
library(rafalib)
```
```{r}
mypar(1,2)
dat=list(Cirrhosis=biomark[which(biomark$Cirrhosis=='肝炎'),c('AFP')],health=biomark[which(biomark$Cirrhosis=='健康'),c('AFP')])
boxplot(dat,xlab='group',ylab='AFP',cex=0)
stripchart(dat,vertical = TRUE,method='jitter',pch = 16,add=TRUE,col=1,main='log-scale of AFP')
boxplot(dat,xlab='group',ylab='AFP',log='y',cex=0)
stripchart(dat,vertical = TRUE,method='jitter',pch=16,add=TRUE,col=1)
```
```{r}
wilcox.test(AFP~Cirrhosis,data=biomark)
```





# 2019年7月5日下午  

2. **the relationship between the tumor marker and age**  

2.1 Kolmogorov–Smirnov test among these tumor marker  
```{r include=FALSE}
ks.test(scale(biomark$AFP),'pnorm',exact=FALSE)
ks.test(scale(biomark$CEA),'pnorm',exact=FALSE)
ks.test(scale(biomark$CA199),'pnorm',exact=FALSE)
ks.test(scale(biomark$CA153),'pnorm',exact=FALSE)
ks.test(scale(biomark$CA125),'pnorm',exact=FALSE)
ks.test(scale(biomark$age),'pnorm',exact=FALSE)

```
2.2 Quantile Quantile Plots  
```{r}
layout(matrix(c(1,2,3,4,5,6),2,3,byrow = TRUE))
qqnorm(biomark$AFP,main='AFP')
qqline(biomark$AFP)
qqnorm(biomark$CA125,main='CA125')
qqline(biomark$CA125)
qqnorm(biomark$CA199,main='CA199')
qqline(biomark$CA199)
qqnorm(biomark$CEA,main='CEA')
qqline(biomark$CEA)
qqnorm(biomark$CA153,main='CA153')
qqline(biomark$CA153)
```

**reslut** ：these tumor marker are not normal distribution
```{r echo=FALSE}

biomark$age_group[biomark$age>=40 & biomark$age<45]<-1
biomark$age_group[biomark$age>=45 & biomark$age<50]<-2
biomark$age_group[biomark$age>=50 & biomark$age<55]<-3
biomark$age_group[biomark$age>=55 & biomark$age<60]<-4
biomark$age_group[biomark$age>=60 & biomark$age<65]<-5
biomark$age_group[biomark$age>=65 & biomark$age<70]<-6
biomark$age_group[biomark$age>=70]<-7
```
```{r echo=FALSE}
#AFP
p1<-biomark%>%group_by(age_group)%>%summarise(median=median(AFP,na.rm=T),P25=quantile(AFP,0.25,na.rm = TRUE),P75=quantile(AFP,0.75,na.rm = TRUE))%>%
ggplot(aes(x=age_group,y=median))+geom_errorbar(aes(ymin=P25,ymax=P75),width=0.1)+geom_point()+geom_line()+
  scale_x_continuous(breaks=c(1,2,3,4,5,6,7),labels=c('40-44','45-49','50-54','55-59','60-64','65-69','>=70'))+labs(x='age',y='AFP')+annotate('text',x=1.5,y=6,label='P=0.037',size=3)
#CEA
p2<-biomark%>%group_by(age_group)%>%summarise(median=median(CEA,na.rm=T),P25=quantile(CEA,0.25,na.rm = TRUE),P75=quantile(CEA,0.75,na.rm = TRUE))%>%
ggplot(aes(x=age_group,y=median))+geom_errorbar(aes(ymin=P25,ymax=P75),width=0.1)+geom_point()+geom_line()+
  scale_x_continuous(breaks=c(1,2,3,4,5,6,7),labels=c('40-44','45-49','50-54','55-59','60-64','65-69','>=70'))+labs(x='age',y='CEA')+annotate('text',x=1.5,y=5.5,label='P<0.001',size=3)
#CA199
p3<-biomark%>%group_by(age_group)%>%summarise(median=median(CA199,na.rm=T),P25=quantile(CA199,0.25,na.rm = TRUE),P75=quantile(CA199,0.75,na.rm = TRUE))%>%
ggplot(aes(x=age_group,y=median))+geom_errorbar(aes(ymin=P25,ymax=P75),width=0.1)+geom_point()+geom_line()+
  scale_x_continuous(breaks=c(1,2,3,4,5,6,7),labels=c('40-44','45-49','50-54','55-59','60-64','65-69','>=70'))+labs(x='age',y='CA199')+annotate('text',x=1.5,y=22,label='P<0.001',size=3)
#CA153
p4<-biomark%>%group_by(age_group)%>%summarise(median=median(CA153,na.rm=T),P25=quantile(CA153,0.25,na.rm = TRUE),P75=quantile(CA153,0.75,na.rm = TRUE))%>%
ggplot(aes(x=age_group,y=median))+geom_errorbar(aes(ymin=P25,ymax=P75),width=0.1)+geom_point()+geom_line()+
  scale_x_continuous(breaks=c(1,2,3,4,5,6,7),labels=c('40-44','45-49','50-54','55-59','60-64','65-69','>=70'))+labs(x='age',y='CA153')+annotate('text',x=1.5,y=15,label='P<0.001',size=3)
#CA125
p5<-biomark%>%group_by(age_group)%>%summarise(median=median(CA125,na.rm=T),P25=quantile(CA125,0.25,na.rm = TRUE),P75=quantile(CA125,0.75,na.rm = TRUE))%>%
ggplot(aes(x=age_group,y=median))+geom_errorbar(aes(ymin=P25,ymax=P75),width=0.1)+geom_point()+geom_line()+
scale_x_continuous(breaks=c(1,2,3,4,5,6,7),labels=c('40-44','45-49','50-54','55-59','60-64','65-69','>=70'))+labs(x='age',y='CA125')+annotate('text',x=6.5,y=32,label='P<0.001',size=3)
#HBs
HBsAg<-data.frame(table(biomark$age_group,biomark$HBsAg))
p6<-ggplot(data=HBsAg,aes(x=Var1,y=Freq,fill=Var2))+geom_bar(position = 'fill',stat='identity')+scale_x_discrete(breaks=c(1,2,3,4,5,6,7),labels=c('40-44','45-49','50-54','55-59','60-64','65-69','>70'))+
  labs(x='age',y='proportion')+theme(legend.title = element_blank())

```

```{r echo=FALSE}
(p1 | p2) /
   (p3 | p4) /
      (p5 | p6)
```


```{r echo=FALSE}
biomark$sex<-factor(biomark$sex,levels = c(1,2),labels=c('男','女'))
```

**sex**

```{r echo=FALSE}

#AFP
p1_1<-biomark%>%group_by(sex,age_group)%>%summarise(median=median(AFP,na.rm=T),P25=quantile(AFP,0.25,na.rm = TRUE),P75=quantile(AFP,0.75,na.rm = TRUE))%>%
ggplot(aes(x=age_group,y=median,color=sex))+geom_errorbar(aes(ymin=P25,ymax=P75),width=0.1)+geom_point()+geom_line()+theme(legend.position ='none')+
  scale_x_continuous(breaks=c(1,2,3,4,5,6,7),labels=c('40-44','45-49','50-54','55-59','60-64','65-69','>=70'))+labs(x='age',y='AFP')
#CEA
p2_1<-biomark%>%group_by(sex,age_group)%>%summarise(median=median(CEA,na.rm=T),P25=quantile(CEA,0.25,na.rm = TRUE),P75=quantile(CEA,0.75,na.rm = TRUE))%>%
ggplot(aes(x=age_group,y=median,color=sex))+geom_errorbar(aes(ymin=P25,ymax=P75),width=0.1)+geom_point()+geom_line()+
  scale_x_continuous(breaks=c(1,2,3,4,5,6,7),labels=c('40-44','45-49','50-54','55-59','60-64','65-69','>=70'))+labs(x='age',y='CEA')
#CA199
p3_1<-biomark%>%group_by(sex,age_group)%>%summarise(median=median(CA199,na.rm=T),P25=quantile(CA199,0.25,na.rm = TRUE),P75=quantile(CA199,0.75,na.rm = TRUE))%>%
ggplot(aes(x=age_group,y=median,color=sex))+geom_errorbar(aes(ymin=P25,ymax=P75),width=0.1)+geom_point()+geom_line()+theme(legend.position ='none')+
  scale_x_continuous(breaks=c(1,2,3,4,5,6,7),labels=c('40-44','45-49','50-54','55-59','60-64','65-69','>=70'))+labs(x='age',y='CA199')
#CA153
p4_1<-biomark%>%group_by(age_group)%>%summarise(median=median(CA153,na.rm=T),P25=quantile(CA153,0.25,na.rm = TRUE),P75=quantile(CA153,0.75,na.rm = TRUE))%>%
ggplot(aes(x=age_group,y=median))+geom_errorbar(aes(ymin=P25,ymax=P75),width=0.1,color='darkcyan')+geom_point(color='darkcyan')+geom_line(color='darkcyan')+
  scale_x_continuous(breaks=c(1,2,3,4,5,6,7),labels=c('40-44','45-49','50-54','55-59','60-64','65-69','>=70'))+labs(x='age',y='CA153')
#CA125
p5_1<-biomark%>%group_by(age_group)%>%summarise(median=median(CA125,na.rm=T),P25=quantile(CA125,0.25,na.rm = TRUE),P75=quantile(CA125,0.75,na.rm = TRUE))%>%
ggplot(aes(x=age_group,y=median))+geom_errorbar(aes(ymin=P25,ymax=P75),width=0.1,color='darkcyan')+geom_point(color='darkcyan')+geom_line(color='darkcyan')+
scale_x_continuous(breaks=c(1,2,3,4,5,6,7),labels=c('40-44','45-49','50-54','55-59','60-64','65-69','>=70'))+labs(x='age',y='CA125')
#HBs
HBsAg<-data.frame(table(biomark$age_group,biomark$HBsAg))
p6_1<-ggplot(data=HBsAg,aes(x=Var1,y=Freq,fill=Var2))+geom_bar(position = 'fill',stat='identity')+scale_x_discrete(breaks=c(1,2,3,4,5,6,7),labels=c('40-44','45-49','50-54','55-59','60-64','65-69','>70'))+
  labs(x='age',y='proportion')+theme(legend.title = element_blank())

```

```{r echo=FALSE}
(p1_1 | p2_1) /
   (p3_1 | p4_1) /
      (p5_1 | p6_1)
```
```{r}
biomark$CEA[biomark$CEA>200]<-NA
```


```{r echo=FALSE}
CEA_group<-split(biomark$CEA,biomark$age)
boxplot(CEA_group,main='age and CEA',log='y')
```

3 correlation test  
```{r}
cor.test(biomark$age,biomark$CA153,method = 'spearman')
```
CEA CA199 CA125 CA153 ralated with the age,however AFP has no relationship with age

4. Distribution of tumor marker percentile sites  

4.1 the function which caculate the percentile
```{r echo=FALSE}
percent_value<-function(x){
  p1<-round(quantile(x,0.01,na.rm=TRUE),2)
  p2.5<-round(quantile(x,0.025,na.rm=TRUE),2)
  p5<-round(quantile(x,0.05,na.rm=TRUE),2)
  p10<-round(quantile(x,0.1,na.rm=TRUE),2)
  p25<-round(quantile(x,0.25,na.rm=TRUE),2)
  p50<-round(quantile(x,0.5,na.rm=TRUE),2)
  p75<-round(quantile(x,0.75,na.rm=TRUE),2)
  p90<-round(quantile(x,0.9,na.rm=TRUE),2)
  p95<-round(quantile(x,0.95,na.rm=TRUE),2)
  p97.5<-round(quantile(x,0.975,na.rm=TRUE),2)
  p98<-round(quantile(x,0.98,na.rm=TRUE),2)
  p99<-round(quantile(x,0.99,na.rm=TRUE),2)
  table<-c(p1,p2.5,p5,p10,p25,p50,p75,p90,p95,p97.5,p98,p99)
}
```
the tumor marker percentile sites
```{r echo=FALSE}
library(flextable)
library(xtable)
```


```{r results='asis',echo=FALSE}
table<-data.frame(t(apply(biomark[,c('AFP','CEA','CA199','CA153','CA125')],2,percent_value)))
names(table)<-c('1%','2.5%','5%','10%','25%','50%','75%','90%','95%','97.5','98%','99%')
rownames(table)<-c('AFP(0-7)','CEA(0-5)','CA199(0-27)','CA153(0-25)','CA125(0-35)')
ft<-xtable_to_flextable(xtable(table,digits=2))
ft
```




**男性**  
```{r results='asis',echo=FALSE}
table1<-t(apply(biomark[which(biomark$sex=='男'),c('AFP','CEA','CA199','CA153','CA125')],2,percent_value))
rownames(table1)<-c('AFP(0-7)','CEA(0-5)','CA199(0-27)','CA153(0-25)','CA125(0-35)')
xtable_to_flextable(xtable(table1[1:3,],digits=2))
```
**女性**  
```{r results='asis',echo=FALSE}
table2<-t(apply(biomark[which(biomark$sex=='女'),c('AFP','CEA','CA199','CA153','CA125')],2,percent_value))
xtable_to_flextable(xtable(table2,digits=2))
```


# 吸烟与肿瘤标志物的关系

```{r echo=FALSE}
biomark$AFP[biomark$AFP>200]<-NA
```
```{r echo=FALSE}
biomark$baonian<-(biomark$cpd/20)*biomark$smkyrs
```


```{r echo=FALSE,warning=FALSE}
mp1<-ggplot(data=biomark[which(biomark$smoking==2),],aes(x=cpd))+geom_histogram(binwidth = 1,color='black',fill='blue')
ggplot(data=biomark[which(biomark$smoking==2),],aes(x=baonian,y=AFP))+geom_point()+geom_smooth(method = 'lm')
```


# 2019年7月8日上午  
 **1.CEA在各个年龄段中的百分位数值**    
```{r}
a<-list()
for(i in 1:7){
  a[[i]]<-data.frame(t(biomark%>%filter(age_group==i)%>%select(CEA)%>%apply(2,percent_value)))
}
CEA.tab<-do.call(rbind,a)
rownames(CEA.tab)<-c('40-44','45-49','50-54','55-59','60-64','65-69','>=70')
names(CEA.tab)<-c('1%','2.5%','5%','10%','25%','50%','75%','90%','95%','97.5','98%','99%')
xtable_to_flextable(xtable(CEA.tab))
```

# 2019年07月08日
the relationship between the tumor marker
```{r}
corr.marker<-round(cor(biomark[,c('AFP','CEA','CA199','CA153','CA125')],use='complete.obs'),2)
xtable_to_flextable(xtable(corr.marker))
```
# 2019年07月09日晚  


1.CEA为何随着年龄的增长会有增长的趋势？  
2.CA125在女性中为何随着年龄的增长会有降低的趋势？  

3.女性绝经前后CA125水平分布
```{r}
wilcox.test(CA125~menopause,data=biomark)
```


```{r}
mypar(1,2)
dat=list(NO=biomark[which(biomark$menopause==1),c('CA125')],YES=biomark[which(biomark$menopause==2),c('CA125')])
boxplot(dat,xlab='menopause',ylab='CA125',cex=0)
stripchart(dat,vertical = TRUE,method='jitter',pch = 16,add=TRUE,col=1,main='log-scale of CA125')
boxplot(dat,xlab='menopause',ylab='CA125',log='y',cex=0,ylab='log(CA125)')
stripchart(dat,vertical = TRUE,method='jitter',pch=16,add=TRUE,col=1)
```

  没有绝经的比绝经的CA125要偏高
参考文献：__Large prospective study of ovarian cancer screening in high-risk women: CA125 cut-point defined by menopausal status__  

2019年7月11日
# 年龄和CA125的相关性

```{r}
biomark$CA125[biomark$CA125>50]<-NA
```

```{r warning=FALSE}
ggplot(data=biomark,aes(x=age,y=CA125))+geom_boxplot(aes(group=cut_width(age,1)))
```
# 绝经状态与CA153的关系
```{r}
mypar(1,2)
dat1=list(NO=biomark[which(biomark$menopause==1),c('CA153')],YES=biomark[which(biomark$menopause==2),c('CA153')])
boxplot(dat1,xlab='menopause',ylab='CA153',cex=0)
stripchart(dat1,vertical = TRUE,method='jitter',pch = 16,add=TRUE,col=1,main='log-scale of CA125')
boxplot(dat1,xlab='menopause',ylab='CA153',log='y',cex=0)
stripchart(dat1,vertical = TRUE,method='jitter',pch=16,add=TRUE,col=1)
```
```{r}
mypar(1,2)
dat2=list(NO=biomark[which(biomark$menopause==1),c('CEA')],YES=biomark[which(biomark$menopause==2),c('CEA')])
boxplot(dat2,xlab='menopause',ylab='CEA',cex=0)
stripchart(dat2,vertical = TRUE,method='jitter',pch = 16,add=TRUE,col=1,main='log-scale of CA125')
boxplot(dat2,xlab='menopause',ylab='CEA',log='y',cex=0)
stripchart(dat2,vertical = TRUE,method='jitter',pch=16,add=TRUE,col=1)
```

```{r}

```

```{r}
mypar(1,3)
boxplot(dat,xlab='menopause',ylab='CA125',log='y',cex=0,ylab='log(CA125)')
stripchart(dat,vertical = TRUE,method='jitter',pch=16,add=TRUE,col=1)
boxplot(dat1,xlab='menopause',ylab='CA153',log='y',cex=0)
stripchart(dat1,vertical = TRUE,method='jitter',pch=16,add=TRUE,col=1)
boxplot(dat2,xlab='menopause',ylab='CEA',log='y',cex=0)
stripchart(dat2,vertical = TRUE,method='jitter',pch=16,add=TRUE,col=1)
```
```{r}
names(biomark)
```
## 有乳腺癌家族史的女性体内肿瘤标志物分布情况
```{r}
biomark[,c('catpmoth','catpsist1','catpsist2','catpchil2')]<-apply(biomark[,c('catpmoth','catpsist1','catpsist2','catpchil2')],2,function(x){x<-ifelse(!is.na(x),x,0)})
#biomark$breast.family<-factor(biomark$breast.family,levels = c(0,1),labels = c('无','有'))
```
```{r}
biomark$breast.family<-ifelse(biomark$sex==2,ifelse(biomark$catpmoth==2 | biomark$catpsist1==2 | biomark$catpsist2==2 | biomark$catpchil2==2,2,1),NA)
```

```{r}
str(biomark$breast.family);str(biomark$CA125);table(biomark$breast.family);table(biomark$sex)
```

```{r}
#mypar(2,3)
boxplot(CA125~breast.family,data=biomark,log='y',cex=0)
stripchart(CA125~breast.family,data=biomark,vertical = TRUE,method='jitter',pch=16,add=TRUE,col=1)
```


```{r}
wilcox.test(biomark$CA153~biomark$menopause)
```
结果暗示：CA153的水平与绝经状态有关  

# 考察绝经年龄与CA125/CA153的关系  

2019年7月12日
1. 绝经年龄的分布
```{r warning=FALSE,echo=FASLE}
agemenopau1<-ggplot(data=biomark,aes(agemenopau))+geom_histogram(binwidth = 1,fill='lightblue',color='black')+scale_x_continuous(breaks =c(20,25,30,35,40,45,50,55,60))
agemenopau2<-ggplot(data=biomark,aes(agemenopau))+geom_histogram(binwidth = 5,fill='lightblue',color='black')
agemenopau1+agemenopau2+plot_layout(ncol=2)
```

结果暗示：绝经年龄主要分布与50岁左右。 提示CA125水平的高低与绝经状态有关  
2. 查看绝经状态下CA125百分位数的分布  
```{r}
table_menopause<-data.frame(t(apply(biomark[which(biomark$menopause==2),c('CA125','CA153')],2,percent_value)))
names(table_menopause)<-c('1%','2.5%','5%','10%','25%','50%','75%','90%','95%','97.5','98%','99%')
rownames(table_menopause)<-c('CA125(0-35)','CA153(0-25)')
xtable_to_flextable(xtable(table_menopause,digits=2))
```
3.查看未绝经状态下，女性CA125与CA153的百分位数分布  
```{r}
table_menopause2<-data.frame(t(apply(biomark[which(biomark$menopause==1),c('CA125','CA153')],2,percent_value)))
names(table_menopause2)<-c('1%','2.5%','5%','10%','25%','50%','75%','90%','95%','97.5','98%','99%')
rownames(table_menopause2)<-c('CA125(0-35)','CA153(0-25)')
xtable_to_flextable(xtable(table_menopause2,digits=2))
```
结果： 女性未绝经前CA125的cut-off值(98%--64.19)远远比绝经后cut-off(22.77)值要高,暗示是否需要针对不同人群制定不同的cut-off值  
  

4.探索绝经的年龄与CA125的关系  
```{r warning=FALSE}
ggplot(data=biomark[which(biomark$menopause==2),],aes(age,CA125))+geom_boxplot(aes(group=cut_width(age,1)))+scale_y_log10()
```


结果暗示:绝经年龄与CA125的水平无显著性关系

# 2019年07月12日上午  
**1. 探索BMI分类后，与肿瘤标志物的关系如何?  
# 2019年07月13日上午  
BMI中国分类标准：  
体重过低：＜18.5  
体重正常：18.5-24  
超重：≥24  
BMI计算公式： $ weight/height^{2}

```{r}
biomark$bmi<-biomark$weight/((biomark$height/100)^2)
biomark$bmi_group[biomark$bmi<18.5]<-1
biomark$bmi_group[biomark$bmi>=18.5 & biomark$bmi<24]<-2
biomark$bmi_group[biomark$bmi>=24]<-3
biomark$bmi_group<-factor(biomark$bmi_group,levels = c(1,2,3),labels=c('偏瘦','正常','超重'))

```
```{r}

bmi_table<-biomark%>%group_by(bmi_group)%>%summarise(median=median(CA125,na.rm=TRUE),q75=quantile(CA125,0.75,na.rm = TRUE),q25=quantile(CA125,0.25,na.rm=TRUE))
bmi_table
```
```{r}
kruskal.test(CA125~bmi_group,data=biomark)
```
```{r }
bmi_ca125<-ggplot(data=biomark,aes(x=bmi,y=CA125))+geom_point()+mytheme
bmi_ca153<-ggplot(data=biomark,aes(x=bmi,y=CA153))+geom_point()+mytheme
bmi_CEA<-ggplot(data=biomark,aes(x=bmi,y=CEA))+geom_point()+mytheme
bmi_AFP<-ggplot(data=biomark,aes(x=bmi,y=AFP))+geom_point()+mytheme
bmi_ca199<-ggplot(data=biomark,aes(x=bmi,y=log(CA199)))+geom_point()+mytheme
NA1<-ggplot(data=biomark,aes())
```
```{r warning=FALSE}
(bmi_ca125 | bmi_ca153) /
  (bmi_CEA | bmi_AFP) /
   (bmi_ca199 | NA1)
```



```{r warning=FALSE}
bmi_graph1<-ggplot(data=biomark,aes(x=bmi))+geom_histogram(binwidth = 1,color='black',fill='lightblue')+scale_x_continuous(breaks=c(10,15,20,25,30,35,40,45,50))+labs(title='The histogram of BMI')+mytheme+
  scale_y_continuous(expand = c(0,0),limits=c(0,800))
bmi_graph2<-ggplot(data=biomark,aes(x=bmi_group,fill=bmi_group))+geom_bar()+mytheme+theme(axis.title.x=element_blank(),legend.position = 'none')+labs(title='The bar chart of BMI')+ scale_y_continuous(expand = c(0,0),limits=c(0,3500))
bmi_graph3<-ggplot(data=biomark,aes(x=bmi_group,y=log(CA125)))+geom_boxplot()+mytheme+theme(axis.title.x = element_blank())+labs(title='the boxplot between BMI and log(CA125)')+
   scale_y_continuous(expand = c(0,0),limits=c(0,5))
bmi_graph4<-ggplot(data=bmi_table,aes(x=bmi_group,y=median,fill=bmi_group))+geom_bar(stat='identity',width = 0.5)+geom_errorbar(aes(ymin=q25,ymax=q75),width=0.15,position = position_dodge(0.9))+
  mytheme+theme(legend.position = 'none')+labs(title='median ± quantile')+ scale_y_continuous(expand = c(0,0),limits=c(0,15))

```



```{r warning=FALSE}
(bmi_graph1 | bmi_graph2) /
   (bmi_graph3 | bmi_graph4) 
```

结果： 暂时在BMI和CA125之间看不出什么关系来  

2019年7月13日下午

# 参考文献: New reference levels for CA125 in pre-and postmenopausal woman.1998年的文献,较早提出女性CA125的水平与绝经状态有关


2019年7月13日晚  

# 参考文献: Correlates of circulating ovarian cancer early detection markers and their contribution to discrimination of early detection models: results from the EPIC cohort

# 探索AFP与BMI的关系

```{r}
AFP_table<-biomark%>%group_by(bmi_group)%>%summarise(median=median(AFP,na.rm=TRUE),q75=quantile(AFP,0.75,na.rm = TRUE),q25=quantile(AFP,0.25,na.rm=TRUE))
AFP_table
```

```{r warning=FALSE}
AFP_bmi1<-ggplot(data=biomark,aes(x=bmi_group,y=log(AFP)))+geom_boxplot()+mytheme+theme(axis.title.x = element_blank())+labs(title='the boxplot between BMI and log(AFP)')+
   scale_y_continuous(expand = c(0,0),limits=c(0,5))
AFP_bmi2<-ggplot(data=AFP_table,aes(x=bmi_group,y=median,fill=bmi_group))+geom_bar(stat='identity',width = 0.5)+geom_errorbar(aes(ymin=q25,ymax=q75),width=0.15,position = position_dodge(0.9))+
  mytheme+theme(legend.position = 'none')+labs(title='median ± quantile')+ scale_y_continuous(expand = c(0,0),limits=c(0,6))
AFP_bmi1+AFP_bmi2+plot_layout(ncol=2)
```
```{r}
kruskal.test(AFP~bmi_group,data=biomark)
```




























