---
title: "肿瘤标志物在正常人群中的分布及其在癌症筛查中的应用价值研究"
output:
  html_document: default
  pdf_document: default
  word_document: default
---

加载相关包
```{r result='hide'}
library(rio)
library(tidyverse)
library(RColorBrewer)
```

一、读取数据
```{r}
biomark<-import('~/肿瘤标志物相关研究/biomark+PAD20190628.xlsx')
```
二、查看数据的分布
(1)肿瘤标志物的分布
(1.1)CEA的分布
查看异常值及去除异常值
```{r}
opar<-par(no.readonly = TRUE)
par(mfrow=c(2,4))
boxplot(biomark$CEA)
title(xlab='CEA')
boxplot(biomark$CA125)
title(xlab='CA125')
boxplot(biomark$AFP)
title(xlab='AFP')
boxplot(biomark$CA153)
title(xlab='CA153')
boxplot(biomark$CA199)
title(xlab='CA199')
boxplot(biomark$PG1)
title(xlab='PG1')
boxplot(biomark$PG2)
title(xlab='PG2')
par(opar)

```

发现CEA存在极值点776.3，及CA125存在极值点(大于150)，AFP大于200，CA199大于200，PG2存在极值点大于60，去除后重新画图

```{r results='hide'}
biomark$CEA[biomark$CEA==776.3]<-NA
biomark$CA125[biomark$CA125>150]<-NA
biomark$AFP[biomark$AFP>200 |biomark$AFP>40 ]<-NA
biomark$CA199[biomark$CA199>200]<-NA
biomark$PG2[biomark$PG2>60]<NA
```
查看总体分布
```{r}
par(mfrow=c(2,4))
hist(biomark$CEA,main='',xlab='CEA',freq=FALSE,breaks = 20)
hist(biomark$CA125,main='',xlab='CA125',freq=FALSE,breaks=20)
hist(biomark$AFP,main='',xlab='AFP',freq=FALSE,breaks=20)
hist(biomark$CA153,main='',xlab='CA153',freq=FALSE,breaks=20)
hist(biomark$CA199,main='',xlab='CA199',freq=FALSE,breaks=20)
hist(biomark$PG1,main='',xlab='PG1',freq=FALSE,breaks=20)
hist(biomark$PG2,main='',xlab='PG2',freq=FALSE,breaks=20)
par(opar)
```

(2)查看重要变量的分布
2.1性别的分布
```{r}
names(biomark)
#性别变量的处理
biomark$sex<-factor(biomark$sex,levels=c(1,2),labels=c('男','女'))
sex1<-as.vector(table(biomark$sex))
sex_label<-c('男','女')
#乙肝变量的处理
biomark$HBsAg[biomark$HBsAg=='']<-NA
biomark$HBsAg[biomark$HBsAg=='阴性']<-1
biomark$HBsAg[biomark$HBsAg=='阳性']<-2
biomark$HbsAg<-factor(biomark$HBsAg,levels=c(1,2),labels=c('阴性','阳性'))
HbsAg1<-as.vector(table(biomark$HBsAg))
HbsAg_label<-c('阴性','阳性')
#教育水平
biomark$educati2[biomark$educati==1]<-1
biomark$educati2[biomark$educati==2]<-1
biomark$educati2[biomark$educati==3]<-1
biomark$educati2[biomark$educati==4]<-2
biomark$educati2[biomark$educati==5]<-3
biomark$educati2<-factor(biomark$educati,levels = c(1,2,3),labels = c('初中及以下','高中','大学及以上'))
education<-as.vector(table(biomark$educati2))
education_label<-c('初中及以下','高中','大学及以上')
#癌症家族史
biomark$cancerfh<-factor(biomark$cancerfh,levels = c(1,2),labels = c('无','有'))
cancerfh<-as.vector(table(biomark$cancerfh))
cancerfh_label<-c('无','有')

```
```{r}
par(mfrow=c(2,2),mar=c(5,1,1,1))
pie(sex1,labels=paste(sex_label,'(',round(sex1*100/sum(sex1),2),'%)'),main='性别')
pie(HbsAg1,labels=paste(HbsAg_label,'(',round(HbsAg1*100/sum(HbsAg1),2),'%)'),main='乙肝病毒表面抗原')
pie(education,labels=paste(education_label,'(',round(education*100/sum(education),2),'%)'),main='教育水平')
pie(cancerfh,labels=paste(cancerfh_label,'(',round(cancerfh*100/sum(cancerfh),2),'%)'),main='癌症家族史')
par(opar)
```
2.2疾病史分布
```{r}
disea<-biomark[,paste0('disea',1:33)]
```
```{r}
pie_function<-function(x){
  b<-as.vector(table(x))
  b_label<-c('无','有')
  pie(b,labels=paste(b_label,'(',round(b*100/sum(b),2),'%)'),main='',col=c('lightblue','red'))
}
#1肺部疾病
par(mfrow=c(3,2),mar=c(1,1,1,1), oma = c(0, 0, 3, 0))
apply(disea[,1:6],2,pie_function)
mtext("肺部疾病", side = 3, line = 0, outer = T)
#肝部疾病
par(mfrow=c(3,2),mar=c(1,1,1,1),oma= c(0, 0, 3, 0))
apply(disea[,7:12],2,pie_function)
mtext("肝部疾病", side = 3, line = 0, outer = T)
#胃部疾病
par(mfrow=c(6,2),mar=c(0.5,0.5,0.5,0.5),oma= c(0, 0, 3, 0))
apply(disea[,13:24],2,pie_function)
mtext("胃部疾病", side = 3, line = 0, outer = T)
#乳腺疾病
par(mfrow=c(2,2),mar=c(1,1,1,1),oma= c(0, 0, 3, 0))
apply(disea[,25:27],2,pie_function)
mtext("乳腺疾病", side = 3, line = 0, outer = T)
#常见慢性病
par(mfrow=c(3,2),mar=c(1,1,1,1),oma= c(0, 0, 3, 0))
apply(disea[,28:33],2,pie_function)
mtext("常见慢性病", side = 3, line = 0, outer = T)
par(opar)

```
肺部疾病中患有率较高的是慢性支气管炎(2.45%),其次为肺结核(1.73%)
肝部疾病中患有率较高得是脂肪肝(19.95%),其次为胆结石(5.37%),胆囊息肉(2.9%),其他患有率均不超过1%
胃部疾病中患有率较高的是萎缩性胃炎(2.92%),其次为胃溃疡(2.71%),幽门螺旋杆菌感染史(2.54%),十二指肠溃疡(1.93%),胃息肉(1.16%)
乳腺疾病中患有率较高的是乳腺小叶不典型增生(11.64)，改结果有待考证，现场问问卷的人傻傻分不清。
常见慢性病中患有率较高的是高血压(32.29%),其次为糖尿病(13.44%),高血脂(12.86%),冠心病(8.13%),中风和偏头疼均未超过2%

2.3吸烟情况分布
```{r results='hide'}
biomark$smoking<-factor(biomark$smoking,levels = c(1,2,3),labels=c('从不吸烟','目前吸烟','以前吸烟'))
smoking<-as.vector(table(biomark$smoking))
smoking_label<-c('从不吸烟','目前吸烟','以前吸烟')
smoking1<-biomark[which(biomark$smoking=='目前吸烟'),]
smoking2<-biomark[which(biomark$smoking=='以前吸烟'),]
hist1<-hist(smoking1$cpd)
hist2<-hist(smoking2$cpd)

```
```{r}
layout(matrix(c(1,2,3,4,5,6),2,2,byrow=TRUE),height = c(1,1))
pie(smoking,labels=paste(smoking_label,'(',round(smoking*100/sum(smoking),2),'%)'),main='吸烟情况')
boxplot(cpd~smoking,data=biomark,main='每天吸烟量')
hist(biomark$cpd,breaks=20,main='总体吸烟量分布',xlab='')
plot(hist1,col='green',main='目前吸烟和过去吸烟的吸烟量分布',xlab='吸烟量')
plot(hist2,col='red',add=T)
legend('topright',c('目前吸烟','过去吸烟'),col=c('green','red'),lty=c(1,1),bty='n')
```
(3)慢性乙型肝炎
3.1查看自报患有乙型肝炎与查出的乙型肝炎情况
```{r}
biomark$HBsAg<-factor(biomark$HBsAg,levels = c(1,2),labels = c('阴性','阳性'))
biomark$disea11<-factor(biomark$disea11,levels = c(1,2),labels = c('否','是'))
table(biomark$HBsAg,biomark$disea11,dnn=c('金标准','自报'))
```
其中自报有幽门螺旋杆菌感染史的人中(27人)，经肿瘤标志物检测，核实15人的确患有幽门螺旋杆菌，不过核实没有的也有可能是已经治好了。
其中自报未患有幽门螺旋杆菌的居民中，经肿瘤标志物检测，发现有64人患有幽门螺旋杆菌感染。

3.2患有乙型肝炎的样本中，与正常人相比，各种肿瘤标志物的分布情况
```{r}
HBsAg1<-biomark[which(biomark$HBsAg=='阴性'),]
HBsAg2<-biomark[which(biomark$HBsAg=='阳性'),]
```
```{r}
layout(matrix(c(1,2,3,4),2,2,byrow=TRUE))
boxplot(CEA~HBsAg,data=biomark,main='CEA在乙肝与正常人中的分布')
boxplot(AFP~HBsAg,data=biomark,main='AFP在乙肝与正常人中的分布')
boxplot(CA199~HBsAg,data=biomark,main='CA199在乙肝与正常人中的分布')
boxplot(PG1~HBsAg,data=biomark,main='PG1在乙肝与正常人中的分布')


```
```{r}
layout(matrix(c(1,2,3,3),2,2,byrow=TRUE))
HBsAg_hist1<-hist(HBsAg1$CEA,breaks = 20,freq = FALSE,main='正常人群中的CEA分布',xlab = '')
HBsAg_hist2<-hist(HBsAg2$CEA,breaks = 20,freq = FALSE,main='乙肝人群中的CEA分布',xlab = '')
plot(HBsAg_hist1,col=brewer.pal(4,'Reds')[4],freq = FALSE,main='正常和乙肝人群中的CEA分布',xlab = '')
plot(HBsAg_hist2,col=brewer.pal(4,'YlOrRd')[7],add=T,freq = FALSE)
legend('topright',c('阳性','阴性'),col=c(brewer.pal(3,'RdGy')[5],brewer.pal(4,'Reds')[4]),lty=c(1,1),bty='n',lwd=4)
```



```{r}
layout(matrix(c(1,2,3,3),2,2,byrow=TRUE))
AFP_hist1<-hist(HBsAg1$AFP,breaks = 20,freq = FALSE,main='正常人群中的AFP分布',xlab = '')
AFP_hist2<-hist(HBsAg2$AFP,breaks = 20,freq = FALSE,main='乙肝人群中的AFP分布',xlab = '')
plot(AFP_hist1,col=rgb(1,0,0,0.2),freq = FALSE,main='正常和乙肝人群中的AFP分布',xlab = '')
plot(AFP_hist2,col = rgb(0,0,0.5,0.2),add=T,freq = FALSE)
legend('topright',c('阳性','阴性'),col=c(rgb(0,0,0.5,0.2),rgb(1,0,0,0.2)),lty=c(1,1),lwd=5,bty='n')
```


```{r}
layout(matrix(c(1,2,3,3),2,2,byrow=TRUE))
CA199_hist1<-hist(HBsAg1$CA199,breaks = 20,freq = FALSE,main='正常人群中的CA199分布',xlab = '')
CA199_hist2<-hist(HBsAg2$CA199,breaks = 20,freq = FALSE,main='乙肝人群中的CA199分布',xlab = '')
plot(CA199_hist1,col=rgb(1,0,0,0.2),freq = FALSE,main='正常和乙肝人群中的CA199分布',xlab = '')
plot(CA199_hist2,col = rgb(0,0,0.5,0.2),add=T,freq = FALSE)
legend('topright',c('阳性','阴性'),col=c(rgb(0,0,0.5,0.2),rgb(1,0,0,0.2)),lty=c(1,1),lwd=5,bty='n')
```
3.3心血管疾病人群中肿瘤标志物的分布
```{r}
biomark$cardi<-ifelse(biomark$disea29==1 | biomark$disea30==1 | biomark$disea31==1 ,1,0)
cardi1<-biomark[which(biomark$cardi==0),]
cardi2<-biomark[which(biomark$cardi==1),]
```
```{r}
t.test(biomark$AFP~biomark$cardi)
```


```{r}
layout(matrix(c(1,2,3,4),2,2,byrow=TRUE))
cardi_hist1<-hist(cardi1$AFP,breaks = 14,freq = FALSE,main='正常人群中的AFP分布',xlab = '')
cardi_hist2<-hist(cardi2$AFP,breaks = 20,freq = FALSE,main='心血管人群中的AFP分布',xlab = '')
boxplot(AFP~cardi,data=biomark,main='正常和心血管人群中的AFP分布')
plot(cardi_hist1,col=rgb(1,0,0,0.2),freq = FALSE,main='正常和心血管人群中的AFP分布',xlab = '')
plot(cardi_hist2,col = rgb(0,0,0.5,0.2),add=T,freq = FALSE)
legend('topright',c('阳性','阴性'),col=c(rgb(0,0,0.5,0.2),rgb(1,0,0,0.2)),lty=c(1,1),lwd=5,bty='n')
```
结果，心血管人群与正常人群相比，AFP均值稍微高一点，但是无统计血意义。

3.3.1正常女性人群与女性心血管人群相比，肿瘤标志物的分布情况
```{r}
layout(matrix(c(1,2,3,4),2,2,byrow=TRUE))
CA125_hist1<-hist(cardi1$CA125,breaks = 14,freq = FALSE,main='正常人群中的CA125分布',xlab = '')
CA125_hist2<-hist(cardi2$CA125,breaks = 120,freq = FALSE,main='心血管人群中的CA125分布',xlab = '')
boxplot(CA125~cardi,data=biomark,main='正常和心血管人群中的CA125分布')
plot(CA125_hist1,col=rgb(1,0,0,0.2),freq = FALSE,main='正常和心血管人群中的CA125分布',xlab = '',xlim=c(0,50))
plot(CA125_hist2,col = rgb(0,0,0.5,0.2),add=T,freq = FALSE)
legend('topright',c('阳性','阴性'),col=c(rgb(0,0,0.5,0.2),rgb(1,0,0,0.2)),lty=c(1,1),lwd=5,bty='n')
```
```{r}
t.test(biomark$CA125~biomark$cardi)
quantile(biomark$CA125,0.90,na.rm=TRUE)
```

```{r}
biomark$disea9<-factor(biomark$disea9,levels=c(1,2),labels=c('否','是'))
biomark$bmi<-biomark$weight/((biomark$height/100)^2)


```

3.4对BMI的相关性研究
3.4.1 脂肪肝人群和正常人群中BMI的分布差异 
```{r}
ggplot(data=biomark,aes(x=disea9,y=bmi))+geom_boxplot(na.rm = TRUE)+geom_jitter(width=0.2,height=0.5,alpha=0.5)+facet_wrap(~sex,nrow=2)
```
```{r}
t.test(AFP~disea9,data=biomark)
ggplot(data=biomark,aes(x=disea9,y=AFP))+geom_boxplot()
```

2019年7月2日晚
想法：
(1)如果有病例的话，可否寻找符合筛查的cut-off值,寻找的病例是否应该是患者诊断前的肿瘤标志物的值？
(2)探寻肿瘤标志物在正常人群，轻微病变，癌前病变等阶段水平的差异，如正常组，肝炎，肝硬化，癌前病变，肝癌等人群中的分布是否有差异
(3)参看一下文献---Clinical Evaluation of CA72-4 for Screening Gastric Cancer in A Healthy Population: A Multicenter Retrospective Study
2019年7月3日下午

##想法
###根据不同的cut-off值在筛查中分为两组，正常组和不正常组，两组人群都做影像学检查，统计在两组中各种检查结果的分布是否有差异。
###计算不同cut-off值下，有多少人有高得水平值
###根据检查结果如肝硬化，脂肪肝，等分组，查看肿瘤标志物的水平差异
###将多种肿瘤标志物结合查看筛查结果的效果如何（灵敏度 & 特异度）
###不同截断值下，筛查的灵敏度和特异度如何
###血清蛋白AFP结合超声筛查肝癌效果如何
###Categorizing a prognostic variable: review of methods, code for easy implementation and applications to decision-making about cancer treatments

2019年7月5日上午

##想法
##(1)对慢性乙型肝炎患者进行超声及肿瘤标志物筛查的有效性
##(2)对慢性乙型肝炎患者进行肝癌筛查的效果--随访
##(3)在慢性乙肝人群中，筛查工具的有效性---meta分析
##(4)在慢性乙型肝炎患者中，肝脏超声结合AFP筛查肝癌的有效性，来自天津的研究和荟萃分析

(1)AFP截止点定为7,CA199定为27的的话
```{r}
biomark$AFP_7<-ifelse(biomark$AFP>7,1,0)
biomark$AFP_20<-ifelse(biomark$AFP>20,1,0)
biomark$AFP_200<-ifelse(biomark$AFP>200,1,0)
biomark$AFP_300<-ifelse(biomark$AFP>400,1,0)
biomark$CA199_27<-ifelse(biomark$CA199>27,1,0)
biomark$CA199_200<-ifelse(biomark$CA199>200,1,0)
biomark$CA199_400<-ifelse(biomark$CA199>400,1,0)

table(biomark$AFP_7)
table(biomark$AFP_20)
table(biomark$AFP_200)
table(biomark$AFP_400)
table(biomark$CA199_27)
table(biomark$CA199_200)
table(biomark$CA199_400)


```
(1.1)肝硬化中，超过截止点的人数
```{r}
table(biomark$disea10,biomark$AFP_7)
table(biomark$disea10,biomark$CA199_27)

```
#在自报肝硬化患者人群中AFP超过截止点7的有0人
#在自报肝硬化患者人群中CA199超过截止点7的有0人

(1.2.1)在慢性乙型肝炎患者中
```{r}
table(biomark$HBsAg,biomark$AFP_7)
table(biomark$HBsAg,biomark$CA199_27)

```
#在慢性乙型肝炎患者人群(76人)中AFP有5人超过截止点7
#在慢性乙型肝炎患者人群(76人)中CA199有7人超过截止点27
(1.2.2)在慢性乙型肝炎患者中，超过截止点20的人数有
```{r}
table(biomark$HBsAg,biomark$AFP_20)
table(biomark$HBsAg,biomark$CA199_200)
```
#在慢性乙型肝炎患者人群中(76人)中有2人超过截止点20
(1.2.3)在慢性乙型肝炎患者中，超过截止点200的人数有
```{r}
table(biomark$HBsAg,biomark$AFP_200)
```
#在慢性乙型肝炎患者人群中（76人）有1人超过截止点200
(1.2.3)在慢性乙型肝炎患者中，超过截止点400的人数有
```{r}
table(biomark$HBsAg,biomark$AFP_400)
```
(2)糖尿病
```{r}
biomark%>%filter(disea28==2)%>%group_by(sex)%>%summarise(n())
biomark%>%group_by(disea28)%>%summarise(mean(AFP))
biomark%>%group_by(disea28)%>%summarise(mean(CEA))
biomark%>%group_by(disea28)%>%summarise(mean(CA199))
biomark%>%group_by(disea28)%>%summarise(mean(CA125,na.rm=TRUE))
biomark%>%group_by(disea28)%>%summarise(mean(CA153,na.rm=TRUE))
```

2019年7月4日中午
#想法
(1)文献：Spatial distribution characteristics of tumor marker CA724 reference values in China.

2019年7月4日晚
(1)肿瘤标志物的一些柱状图和条形图(以AFP为例)
肿瘤标志物CEA--5，AFP--20  CA199--27   























